臺灣臺南地方法院刑事判決　　　　　　　 96年度訴字第549號
公　訴　人　臺灣臺南地方法院檢察署檢察官
被　　　告　乙○○
　　　　　　　　　　號
上列被告因違反毒品危害防制條例案件，經檢察官提起公訴（96
年度毒偵字第770號），及於審判期日以言詞追加起訴（96年度
易字第1292號、96年度訴字第1248號），被告於本院準備程序進
行中，就被訴事實均為有罪之陳述，經本院合議庭裁定由受命法
官獨任進行簡式審判程序，判決如下：
    主  文
乙○○犯如附表編號壹所示之施用毒品罪，累犯，處如附表編號
壹所示之刑，減為如附表編號壹所示之刑，如易科罰金，以新臺
幣壹仟元折算壹日。扣案之玻璃球壹只、電子磅秤壹臺、夾鏈袋
陸個均沒收；又犯如附表編號貳至肆所示之施用毒品罪，累犯，
各處如附表編號貳至肆所示之刑，各減為如附表編號貳至肆所示
之刑，如易科罰金，均各以新臺幣壹仟元折算壹日；又分別犯如
附表編號伍至柒所示之施用毒品罪，累犯，各處如附表編號伍至
柒所示之刑。應執行有期徒刑貳年捌月。扣案之玻璃球壹只、電
子磅秤壹臺、夾鏈袋陸個均沒收。
    事實及理由
一、本件係經被告乙○○於準備程序為有罪之表示，而經本院合
    議庭裁定由受命法官獨任以簡式審判程序加以審理，依刑事
    訴訟法第273條之2、第159條第2項之規定，不適用傳聞法則
    有關限制證據能力之相關規定；並得依同法第310條之2準用
    第454條之規定製作略式判決書（僅記載「證據名稱」），
    合先敘明。
二、犯罪事實：乙○○前因施用毒品案件，經依法院裁定令入戒
    治處所施以強制戒治，嗣因停止戒治，所餘期間付保護管束
    ，於民國88年7月29日執行保護管束期滿，由臺灣屏東地方
    法院檢察署檢察官於88年8月31日以88年度戒毒偵字第47號
    不起訴處分確定；復因施用第二級毒品安非他命案件，經本
    院分別以90年度易字第1657號、90年度訴字第1147號判處有
    期徒刑8月、7月確定，再以90年度聲字第2250號裁定定應執
    行刑1年2月確定，於92年8月13日因縮短刑期執行完畢。詎
    乙○○仍未戒除毒癮，於前開案件執行完畢5年內，復分別
    基於施用第一級毒品海洛因、第二級毒品安非他命之犯意，
    分別於附表所列時、地，以將海洛因摻在香煙內後抽菸之方
    式，施用第一級毒品海洛因多次；以將安非他命置於玻璃球
    上，用火燒烤產生煙霧後吸食煙霧之方式，施用第二級毒品
    安非他命多次。嗣分別於下述時、地為警查獲而次第查悉上
    情：(一)95年11月11日凌晨3時，在國道8號東向5公里外側車
    道迴轉道，因行跡可疑，為警臨檢盤查，扣得乙○○所有供
    施用毒品或預備施用毒品所用之玻璃球1只、電子磅秤1臺、
    夾鏈袋6個；(二)乙○○於95年12月18日因另涉犯贓物罪嫌為
    警查獲，經警獲得其同意為其採尿後送驗，結果呈安非他命
    、甲基安非他命、嗎啡陽性反應；(三)96年5月4日上午，乙○
    ○在其臺南縣新市鄉○○村○○路住處前，因行跡可疑，為
    警盤查後，經其同意於10時4分許採尿，送驗結果呈嗎啡及
    甲基安非他命陽性反應；(四)96年7月15日晚上10時5分許，乙
    ○○因另案為警在臺南縣新市鄉○○路與復興路之交岔路口
    處查獲，並經其同意在警局內對其採尿送驗，結果呈安非他
    命、甲基安非他命陽性反應。
三、證據名稱：
  （一）被告乙○○於警詢、偵訊及本院審理時之自白。
  （二）卷附內政部警政署國道公路警察局第四警察隊送驗尿液
        個案名冊及扣押物品目錄表、長榮大學95年12月8日出
        具之確認報告1份【95年11月11日採取之尿液，呈安非
        他命、甲基安非他命、可待因、嗎啡陽性反應】；臺南
        縣警察局佳里分局案件尿液送驗對照表、長榮大學96年
        1月16日出具之確認報告1份【95年12月18日採取之尿液
        ，呈安非他命、甲基安非他命、嗎啡陽性反應】；臺南
        縣警察局善化分局案件尿液送驗對照表、長榮大學96年
        5月30日出具之確認報告1份【96年5月4日採取之尿液，
        呈安非他命、甲基安非他命、嗎啡陽性反應】；臺南縣
        警察局善化分局案件尿液送驗對照表、長榮大學96年7
        月26日出具之確認報告1份【96年7月15日採取之尿液，
        呈安非他命、甲基安非他命陽性反應】。
  （三）卷附本院90年度易字第1657號、90年度訴字第1147號刑
        事判決、本院90年度聲字第2250號裁定、臺灣高等法院
        被告前案紀錄表各1份。
  （四）扣案之玻璃球1只、電子磅秤1臺、夾鏈袋6個。
四、按施用毒品行為，大多具有成癮性，故毒品危害防制條例之
    施用第一級或第二級毒品罪，依該條例之立法意旨，原即預
    定其有反覆施用第一級或第二級毒品之性質，得認屬集合犯
    而為包括之一罪。然所謂集合犯，係指數犯罪構成要件中，
    本即預定有數個同種類之行為將反覆實行，雖其特質為行為
    含有反覆實行複數行為而評價為包括一罪，但並非其所有反
    覆實行之行為，皆一律認為包括一罪，仍須從行為人之主觀
    犯意，自始係基於概括性，行為之時、空上具有密切關係，
    且依社會通念，認屬包括之一罪為合理適當者，始足當之，
    苟行為人主觀上，非出於一個決意，客觀上各行為間，又無
    密切接近關係，依一般社會通念，認不應評價為一罪方合於
    刑罰公平原則時，自不能悉數率皆論以一罪，此有最高法院
    96年度台上字第3095號判決意旨可資參照。本件被告乙○○
    歷次遭查獲施用毒品犯行，時間相隔並非密接，且其於95年
    12月18日因另涉犯贓物罪為警查獲後，即遭羈押，嗣於96年
    4月29日起始再度因施用毒品為警查獲，是其歷次施用毒品
    犯行，尚難認符合前述集合犯之概念，應論以數罪。偵查檢
    察官原以被告於附表編號1、4所示之施用第二級毒品安非他
    命犯行，附表編號2、3所示之施用第一級毒品海洛因犯行，
    均為集合犯關係，而同署檢察官復以被告另有附表編號5至
    7所示之施用毒品犯行，且認與前開經起訴部分有集合犯之
    關係，分別於96年8月21日以甲○瑞任96年度毒偵字第2268
    號、96年8月27日以甲○瑞任96年度毒偵字第2368請求併案
    審理，均尚有未洽，惟業經公訴檢察官於96年9月12日就前
    開聲請併案審理部分，當庭以言詞追加起訴，本院自得一併
    審理，附此敘明。
五、扣案之玻璃球1只、電子磅秤1臺、夾鏈袋6個，為被告於所
    有供其於附表編號1所載時、地施用第二級毒品安非他命所
    用或預備使用之物，已據被告供認在卷（見本院卷第90頁）
    ，均應於附表編號1所犯罪名項下，依刑法第38條第1項第2
    款之規定宣告沒收。
六、本件被告乙○○就附表編號1至4所示犯罪，其行為時間均在
    96年4月24日以前，所犯罪名宣告刑在有期徒刑1年6月以下
    ，合於中華民國96年罪犯減刑條例第2條第1項第3款之規定
    ，應減其宣告刑2分之1，並諭知易科罰金之折算標準。併與
    附表編號5至7所示之犯罪，合併定其應執行刑。
七、依刑事訴訟法第299條第1項前段、第273條之1第1項、第310
    條之2、第454條第1項，毒品危害防制條例第10條第1項、第
    2項，刑法第11條前段、第41條第1項前段、第47條、第51條
    第5款、第38條第1項第2款，中華民國96年罪犯減刑條例第2
    條第1項第3款、第7條、第9條，判決如主文。
八、如不服本判決，應於判決送達後10日內，向本院提出上訴書
    狀。
本案經檢察官李宗榮到庭執行職務。
中　　華　　民　　國　　96　　年　　9 　　月　　28　　日
           　     刑事第十三庭  法　官  莊玉熙
以上正本證明與原本無異。
如不服本判決應於收受本判決後10日內向本院提出上訴書狀，並
應敘述具體理由。如未敘述上訴理由者，應於上訴期間屆滿後20
日內向本院補提理由書狀（均須按他造當事人之人數附繕本）「
切勿逕送上級法院」。
      　　　　　　  　　　　　  書記官　余富誠
中　　華　　民　　國　　96　　年　　9 　　月　　28　　日
附錄本件論罪科刑法條：
毒品危害防制條例第10條
施用第一級毒品者，處6月以上5年以下有期徒刑。
施用第二級毒品者，處3年以下有期徒刑。
  附表：
┌──┬───────────┬───────┬───────┐
│編號│    犯罪事實          │所犯罪名及法條│　宣 告 刑    │
│    │  （時間：民國）      │              │              │
├──┼───────────┼───────┼───────┤
│1   │95年11月10日晚間10時許│毒品危害防制條│處有期徒刑捌月│
│    │，在臺南縣新市鄉新市村│例第10條第2項 │，減為有期徒刑│
│    │中正路268巷18號住處， │施用第二級毒品│肆月，如易科罰│
│    │施用第二級毒品安非他命│罪。          │金，以新臺幣壹│
│    │1次。                 │              │仟元折算壹日。│
├──┼───────────┼───────┼───────┤
│2   │95年11月10日下午6、7  │毒品危害防制條│處有期徒刑拾月│
│    │時許，在臺南縣新市鄉新│例第10條第1項 │月，減為有期徒│
│    │市村○○路6巷19弄20號 │施用第一級毒品│刑伍月，如易科│
│    │居處，施用第一級毒品海│罪。          │罰金，以新臺幣│
│    │洛因1次。             │              │壹仟元折算壹日│
│    │                      │              │。            │
├──┼───────────┼───────┼───────┤
│3   │95年12月17日上午9時許 │毒品危害防制條│處有期徒刑拾月│
│    │，在臺南縣新市鄉新市村│例第10條第1項 │月，減為有期徒│
│    │中正路268巷18號住處， │施用第一級毒品│刑伍月，如易科│
│    │施用第一級毒品海洛因1 │罪。          │罰金，以新臺幣│
│    │次。                  │              │壹仟元折算壹日│
│    │                      │              │。            │
├──┼───────────┼───────┼───────┤
│4   │95年12月18日中午12時許│毒品危害防制條│處有期徒刑捌月│
│    │，在臺南縣新市鄉新市村│例第10條第2項 │，減為有期徒刑│
│    │復興路6巷19弄20 號居處│施用第二級毒品│肆月，如易科罰│
│    │，施用第二級毒品海洛因│罪。          │金，以新臺幣壹│
│    │1次。                 │              │仟元折算壹日。│
├──┼───────────┼───────┼───────┤
│5   │於96年4月29日中午12時 │毒品危害防制條│處有期徒刑拾月│
│    │許，在臺南縣新市鄉新和│例第10條第1項 │。            │
│    │村中正路268巷18號住處 │施用第一級毒品│              │
│    │施用第一級毒品海洛因  │罪。          │              │
│    │1次。                 │              │              │
├──┼───────────┼───────┼───────┤
│6   │於96年5月1日晚間8時許 │毒品危害防制條│處有期徒刑捌月│
│    │，在臺南縣新市鄉新和村│例第10條第2項 │。            │
│    │中正路268巷18號住處， │施用第二級毒品│              │
│    │施用第二級毒品甲基安非│罪。          │              │
│    │他命1次。             │              │              │
├──┼───────────┼───────┼───────┤
│7   │96年7月12日晚上10時許 │毒品危害防制條│處有期徒刑捌月│
│    │，在臺南縣佳里鎮某處工│例第10條第2項 │。            │
│    │寮內，施用第二級毒品安│施用第二級毒品│              │
│    │非他命1次。           │罪。          │              │
└──┴───────────┴───────┴───────┘
